Rodolfo Olivares

Ingeniero Civil Industrial, Data Science



(56) 934069427





in linkedin.com/in/rodolivaresa



https://rolivaresia.github.io

ACERCA DE MÍ

Ingeniero Civil Industrial con especialización en Data Science. Apasionado por la inteligencia artificial, la inteligencia empresarial y el análisis de datos. Mi enfoque está orientado a resultados y a respaldar la toma de decisiones estratégicas de manera cuantitativa.

Me distingo por mi capacidad para adaptarme rápidamente a cambios, colaborar en equipos multidisciplinarios y mantener un compromiso constante con el aprendizaje y la innovación. Mi objetivo es contribuir al crecimiento empresarial mediante la optimización de procesos y la maximización del potencial de los datos.

FORMACIÓN ACADÉMICA

PONTIFICIA UNIVERSIDAD CATÓLICA DE CHILE

Diploma Data Science ° 2021

UNIVERSIDAD ADOLFO IBÁÑEZ, CHILE

Ingeniería Civil Industrial ° 2014-2020

HABILIDADES

Programación y Analítica:

- Microsoft Office
- Power BI
- **SQL Server Managment**
- **ERP & CRM**
- Pvthon
- Estadística
- Machine Learning
- Webscraping

Habilidades blandas:

- Trabajo en equipo
- Comunicación
- Resolución de problemas
- Adaptación al cambio
- Gestión
- Idiomas

EXPERIENCIA PROFESIONAL

SALFA, Chile ° 2021-2022 Data Analyst, Posventa

Analista de datos y líder de proyectos en área llamada telemetría del departamento de posventa de Servicio pesado en la industria automotriz.

- Implementación de proyecto a nivel corporativo que integra datos de telemetría de los distintos fabricantes con los que trabaja la compañía.
- Análisis de datos telemáticos con fines de generar oportunidades de negocio. Se impulsa el desarrollo de un proyecto para la predicción de fallas en maquinaria.
- Contacto y relación directa con clientes finales. Soporte, interpretación de datos y capacitaciones de plataformas telemáticas.
- Seguimiento de KPI's con fabricantes.

DEFONTANA, Chile ° 2021 ERP & CRM Consultant, Consultoría

Implementación de tecnologías de información ofrecidas por la empresa, entre las cuales destacan principalmente ERP y CRM.

- Planificación, control y seguimiento de consultorías realizadas.
- Implementación de tecnologías de información en pequeñas, medianas y grandes empresas según sus requerimientos.

PRINCIPAL FINANCIAL GROUP, Chile ° 2019-2020 Intern & Data Analyst Jr, Pasantía Capstone Project

Desarrollo de tesis en el área comercial, donde el objetivo era retener y captar nuevos clientes mediante diversos proyectos. Se trabajó directamente con áreas de E-Commerce, Operaciones y Datos.

- Manejo de datos con fines de análisis previsional para elaboración de asesorías financieras Retirement Readiness.
- Toma de decisiones y preparación de campañas segmentadas a potenciales clientes.
- Levantamiento de información, análisis de procesos y áreas involucradas.
- Mejora y automatización en proceso de gestión y elaboración de asesorías mediante VBA Excel y SQL.

INFORMACIÓN ADICIONAL

Nacionalidad: Chilena

Fecha de Nacimiento: 12 de Abril 1996

Idiomas:

- Inglés (Avanzado)
- Italiano (Intermedio)

International Summer Exchange, USA ° 2022

Work and Travel durante 6 meses en EE. UU. Se trabajo como salvavidas en un campamento de verano para niños y jóvenes.

Working Holiday, Australia ° 2023/2024

Experiencia de Working Holiday en Australia, específicamente en New South Wales, Queensland y Western Australia. Se desarrollaron distintos trabajos en distintas áreas, mayoritariamente enfocadas en la atención al cliente (Hospitality).